# 产品量产后的技改支出核算

提问人：helenpqh 时间：2022-04-14 12:24:48
1 、产品量产之后，为了改进产品良率发生的技术改进支出归集计入成本还是研发费用？
背景：公司为了提高某种量产的产品良率做了技术改造，而且还针对此部分技术改造立项并计入研发费用。
项目组认为该部分支出属于研发费用，因为产品已经量产了，为了改进产品良率而发生的技改支出应该是为生产服务的。但是公司解释在这个技术改造过程也会产生新的工艺，形成新工艺相关的支出应该计入研发费用。
请问：哪种账务处理是准确的？
2 、是否可以这样理解:产品试生产之前，进行小批量试产的支出计入研发费用，批量生产后的相关支出计入生产成本？

回答人：chenyiwei
要考虑这里的“技改支出”所形成的成果的载体是什么？是否为改进后的设备？另外该项目是否单独立项并归集成本？所形成的成果有无重复利用的推广价值？
如果成果载体是改进后的设备，预计不会重复使用的，则建议直接计入固定资产成本，不单独确认研发支出。
只有单独立项、单独归集成本，其活动符合研发活动定义、成果具有可复制性和推广价值的技改支出，才能计入研发支出，且必须扣减形成实体固定资产成本的部分。

提问人：helenpqh 时间：2022-04-16 21:49:30
明白，谢谢陈版！
那请问：产品试生产之前，进行小批量试产的支出如果符合“单独立项、单独归集成本，其活动符合研发活动定义、成果具有可复制性和推广价值”的条件，是不是应该就可以计入研发支出了？

回答人：chenyiwei
可以这样考虑。但请同时考虑具体案例的具体情况。